臺灣臺中地方法院裁定
110年度中秩聲字第16號
原處分機關  臺中市政府警察局第二分局
聲明異議人
即受處分人  宋尚恩（Jose Iuan Romer）





上列聲明異議人即受處分人因違反社會秩序維護法案件，不服原
處分機關中華民國110 年9 月27日中市警二分偵字第1100040874
5 號處分書而聲明異議，經原處分機關於110 年11月8 日中市警
二分偵字第11000480851 號聲明異議案件移送書移送本院審理，
本院裁定如下：
    主    文
聲明異議駁回。
    理    由
一、原處分書略以：同案受處分人高博倫於民國110年9 月19日5
     時18分，至臺中市北區西屯路與健行路口墨西哥餐廳尋找
    朋友狄愷誠（Diego Amaya Caicedo），與聲明異議人即受
    處分人宋尚恩（下稱聲明異議人）、關柏龍（Quam You Jua
    n Pablo）及邱欣儀（Decuir Molina Maria Fernanda）於
    路口發生爭執，於雙方推擠過程中，因高博倫出手推邱欣儀
    ，關柏龍與聲明異議人遂以強制力將高博倫壓制在地，致高
    博倫身體多處挫傷。案經原處分機關依社會秩序維護法第87
    條第2 款規定，對聲明異議人課以罰鍰新臺幣（下同）3,00
    0 元。
二、聲明異議人對原處分書雖聲明不服，提出異議。惟按受處分
    人不服警察機關之處分者，得於處分書送達翌日起五日內聲
    明異議；簡易庭認為聲明異議不合法定程式或聲明異議權已
    經喪失者，應以裁定駁回之，社會秩序維護法第55條第1項
    、第57條第1項前段分別定有明文。
三、經查：原處分機關於110 年9 月27日作成原處分書後，業於
    110年10月3 日將該處分書送達聲明異議人位在高雄市○○區○
    ○路00巷00號之居留地址，由其前妻簽收；原處分機關另於1
    10年9 月29日將原處分書送達聲明異議人於警詢中所陳位在
    臺中市○○區○○○道0段000號之現住地址，因未會晤本人，亦
    無收領文書之人，遂將原處分書寄存在派出所內，並將送達
    通知書張貼在門首，此有居留外僑動態管理系統查詢畫面、
    詢問筆錄、送達證書及照片附卷可稽，是原處分書至遲於11
    0年10月9日應已發生送達之效力（民事訴訟法第138條第2項
    規定參照），依上揭規定，聲明異議人應於110 年10月14日
    前聲明異議。惟聲明異議人遲至110 年11月5 日始具狀聲明
    異議（參聲明異議狀所載之日期），顯已逾上揭法定異議期
    間，其聲明異議權已經喪失。從而，本件聲明異議人聲明異
    議，自非合法，亦無從補正，應以裁定駁回之。
四、依社會秩序維護法第57條第1項前段，裁定如主文。　　
中　　華　　民　　國　　111 　年　　3 　　月　　14　　日
                  臺中簡易庭    法　官  林筱涵
以上正本證明與原本無異。
本裁定不得抗告。
中　　華　　民　　國　　111 　年　　3 　　月　　14　　日
                                書記官  張峻偉